it: Tipo di progetto di fiber art: Realizzazione di amigurumi; Uncinetto; Ricamo; Maglieria; Macramè; Realizzazione di tappeti; Tappezzeria; Tessitura; Altro
cs: Typ uměleckého projektu z vláken: Výroba amigurumi; Háčkování; Vyšívání; Pletení; Makramé; Výroba koberečků; Tapiserie; Tkaní; Jiné
fr: Type de projet d’art fibreux: Fabrication d’amigurumis; Crochet; Broderie; Tricot; Macramé; Fabrication de tapis; Tapisserie; Tissage; Autre
da: Fiberkunstprojekttype: Amigurumi-fremstilling; Hækling; Broderi; Strikning; Macrame; Tæppefremstilling; Gobeliner; Vævning; Andet
zh-TW: 纖維藝術項目類型: 阿米古魯米製作; 鉤編; 刺繡; 針織; 花邊; 地毯製作; 掛毯; 編織; 其他
pl: Typ projektu sztuki włókna: Tworzenie amigurumi; Szydełkowanie; Haft; Dziewiarstwo; Makramy; Produkcja dywanów; Gobeliny; Tkactwo; Pozostałe
zh-CN: 纤维艺术项目类型: 阿米古鲁米制作; 钩编; 刺绣; 针织; 花边; 地毯制作; 挂毯; 编织; 其他
pt-BR: Tipo de projeto de arte em fibra: Confecção de amigurumi; Crochê; Bordado; Tricô; Macramé; Fabricação de tapetes; Tapeçaria; Tecelagem; Outro
tr: Fiber sanat proje türü: Amigurumi yapımı; Tığ işi; Nakış; Örgü örmek; Makrome; Kilim yapımı; Duvar dokuması; Dokumacılık; Diğer
ru: Направление текстильного искусства: Изготовление амигуруми; Вязание крючком; Вышивка; Вязание; Макраме; Изготовление ковров; Гобелен; Ткачество; Другой
sv: Typ av fiberkonstprojekt: Amigurumi-tillverkning; Virkning; Broderi; Stickning; Makramé; Mattillverkning; Gobeläng; Vävning; Annat
fi: Kuitutaideprojektityyppi: Amigurumin valmistus; Virkkaaminen; Kirjonta; Neulominen; Makrame; Mattojen valmistus; Kuvakudos; Kudonta; Muu
el: Τύπος έργου τέχνης από ίνες: Κατασκευή amigurumi; Κροσέ; Κέντημα; Πλέξιμο; Μακραμέ; Κατασκευή χαλιών; Ταπισερί; Ύφανση; Άλλο
pt-PT: Tipo de projeto de arte em fibra: Amigurumi; Croché; Bordados; Tricô; Macramé; Fazer tapetes; Tapeçaria; Tecelagem; Outro
ja: ファイバーアート制作の種類: あみぐるみ作り; かぎ針編み; 刺繍; 編み物; マクラメ; ラグ作り; タペストリー; 織物; その他
vi: Loại dự án nghệ thuật sợi: Móc len; Đan bằng kim móc; Thêu; Đan; Đan thắt dây trang trí; May thảm dầy trải sàn; Thảm thêu; Dệt; Khác
ro-RO: Tip proiect creativ cu fibre: Confecționarea de amigurumi; Croșetat; Broderie; Tricotat; Macrame; Fabricarea covoarelor; Tapiserie; Țesut; Altele
en: Fiber art project type: Amigurumi making; Crocheting; Embroidery; Knitting; Macrame; Rug making; Tapestry; Weaving; Other
th: ประเภทโครงการงานศิลปะจากไฟเบอร์: การถักตุ๊กตาด้วยไหมพรม; การถักโครเชต์; การปักผ้า; การถักนิตติง; การถักเชือกแบบมาคราเม่; การทำพรม; สิ่งทอ; การทอผ้า; อื่นๆ
nb: Type fiberkunstprosjekt: Amigurumi-laging; Hekling; Broderi; Strikking; Macrame; Teppelaging; Tapet; Veving; Annen
nl: Type vezelkunstproject: Amigurumi maken; Haken; Borduurwerk; Breien; Macrame; Vloerkleden maken; Wandtapijt; Weven; Andere
ko: 섬유 공예 프로젝트 유형: 아미구루미 만들기; 코바늘뜨기; 자수; 대바늘뜨기; 마크라메; 러그 제작; 태피스트리; 직조; 기타
hu: Fonalas művészeti projekt típusa: Amigurumi-készítés; Horgolás; Hímzés; Kötés; Makramé; Szőnyegkészítés; Gobelin; Szövés; Egyéb
de: Typ des Faserkunstprojekts: Amigurumi-Herstellung; Häkeln; Stickerei; Stricken; Makramee; Teppichherstellung; Tapisserie; Weberei; Sonstiges
es: Tipo de proyecto de arte en fibra.: Fabricación de amigurumis; Ganchillo; Bordados; Tejeduría; Macramé; Fabricación de alfombras; Tapiz; Tejido; Otros
bg-BG: Тип проект за изкуство от влакна: Изработка на амигуруми; Плетене на една кука; Бродерия; Плетене; Макраме; Изработване на килими; Гоблени; Тъкане; Други
sl-SI: Vrsta projekta tekstilne umetnosti: Izdelava amigurumija; Kvačkanje; Vezenje; Pletenje; Makrame; Izdelava preprog; Tapiserija; Tkanje; Drugo
sk-SK: Typ projektu umeleckého pletenia: Výroba amigurumi; Háčkovanie; Vyšívanie; Pletenie; Macramé; Výroba kobercov; Tapiséria; Tkanie; Iné
lt-LT: Meninės tekstilės projekto tipas: Amigurumi mezgimas; Nėrimas; Siuvinėjimas; Mezgimas; Makramė; Kilimėlių gamyba; Gobeleno audimas; Audimas; Kita
hr-HR: Vrsta projekta izrade rukotvorina od pređe i konca: Izrada heklanih igračaka; Heklanje; Vezenje; Pletenje; Makrame; Izrada tepiha; Izrada goblena; Tkanje; Ostalo